# 会计利润与所得税费用调整过程的披露

提问人：J0818 时间：2015-03-09 15:40:35
请教下： 1 、合并报表中需列支会计利润与所得税费用调整过程，若子公司为当期为免税，则该过程如何列支 2 、会计利润与所得税费用调整过程（抵消分录应该适用母公司的税率么）

回答人：chenyiwei
1 、如子公司为免税的，则相应影响填列在“母子公司适用不同税率的影响”项目内。 2 、与被抵销的内部交易未实现损益相关的递延所得税资产，应按内部买方的适用税率计量。但该事项应当对会计利润与所得税费用调节表的填列没有影响。

提问人：J0818 时间：2015-03-10 09:27:25
谢谢陈版主： 2 、与被抵销的内部交易未实现损益相关的递延所得税资产，应按内部买方的适用税率计量。但该事项应当对会计利润与所得税费用调节表的填列没有影响。 回复：合并抵消影响的利润数若不调整，在该表的会计利润和财务报表的会计利润将会有差异？这个是可以的么？

回答人：chenyiwei
该调节表是在合并报表的口径上编制的，其中的会计利润数就是合并利润表中的利润总额。

提问人：J0818 时间：2015-03-11 17:52:58
可不可以和合并确认的递延所得税一样去理解哈，分不同的交易案递延所得税的税率确认的方式确认税率？

回答人：chenyiwei
如果内部交易的标的资产有多种不同的处置或持有方式，不同方式下买方的税务处理不同，则在计算合并报表层面的递延所得税时，需要考虑买方的持有意图的影响。

提问人：zengfengxia 时间：2015-03-12 14:57:25
1.母公司处置子公司，丧失控制权，母公司个别报表层面按账面价值与处置收入确认投资收益，并确认了所得税费用，合并报表需以子公司在合并层面的净资产与处置价款之间的差异重新考虑投资收益的金额，会调减投资收益（相当于在合并层面冲回了对子公司以前年度权益法核算部分），这部分调减的投资收益对所得税费用的影响应当如何考虑？ 2.以前年度确认了可抵扣暂时性差异，但本年度考虑未来盈利能力冲回了以前年度的递延所得税资产，这部分所得税影响应当如何填列？

回答人：chenyiwei
1 、关键是确定丧失控制权后递延所得税负债的应有余额，该应有余额与原有余额之间的差异在合并报表层面倒算为所得税费用——递延所得税费用。 2 、对以前年度确认的递延所得税资产／负债的调整。

提问人：zengfengxia 时间：2015-03-13 09:42:42
谢谢陈版 第一个问题，处置前公司对子公司没有确认过递延所得税负债，处置后，公司不拥有剩余股权，也没有需要确认递延所得税负债的情况，母公司账面确认处置收益并计缴当期所得税费用，合并报表冲回部分，冲回的部分我理解不涉及递延所得税费用的处理，是不是可以视同不征税收入的减项处理？ 第二个问题，对以前年度确认的递延所得税的调整，在交易所格式里面没有，我理解，本期转回的以前确认的可抵扣暂时性差异，增加了当期递延所得税费用但与会计利润没有关系，是不是类似于本期未确认的可抵扣暂时性差异，可以合并到“本期未确认递延所得税资产的可抵扣暂时性差异或可抵扣亏损的影响”？ 或者上述两个都可以单独列示？

回答人：chenyiwei
您所说的两种列报方式都可以考虑采用，或者在影响较大时增设单独的调节项目。

提问人：queeney 时间：2016-09-03 21:56:58
陈版主，您好！
关于前面这部分内容，我还是有点不明白。 "2、与被抵销的内部交易未实现损益相关的递延所得税资产，应按内部买方的适用税率计量。但该事项应当对会计利润与所得税费用调节表的填列没有影响。 该调节表是在合并报表的口径上编制的，其中的会计利润数就是合并利润表中的利润总额。”
能不能讲的详细些，谢谢！

回答人：chenyiwei
请说明你不理解的具体问题是什么？

提问人：queeney 时间：2016-09-04 16:25:05
陈版主，我不明白为什么未实现损益相关的递延所得税资产对调节表没有影响？因为调节表的会计利润数是合并后的利润数，这个利润数与未实现损益没有关系了，但未实现损益相关的递延所得税资产在合并后的报表依然是存在的，这样从会计利润调整到所得税费用中，这个递延所得税资产怎么处理？

回答人：chenyiwei
已确认递延所得税资产或负债，并对应调整递延所得税费用的暂时性差异事项，不会在该调节表中出现，因为对利润总额和所得税费用的影响是同方向、等比例的。